【裁判字號】    98,交抗,485
【裁判日期】    980508
【裁判案由】    聲明異議
【裁判全文】
臺灣高等法院臺中分院刑事裁定         98年度交抗字第485號
抗  告  人
即受處分人  甲○○
上列抗告人因聲明異議案件，不服臺灣南投地方法院中華民國98
年4月10日所為裁定（98年度審交聲字第103號）提起抗告，本院
裁定如下：
    主  文
抗告駁回。
    理  由
一、抗告意旨詳如抗告狀所所載。（如附件）
二、原處分意旨略以：抗告人即受處分人（下稱抗告人）甲○○
    於民國97年10月4日9時37分許，駕駛車牌號碼NS-9055號自
    用一般小客車，行經南投縣草屯鎮○○路與建國街口時，因
    「汽車駕駛人於行駛道路時使用手持式行動電話通話」之違
    規行為，經南投縣警察局草屯分局中正派出所警員攔停，依
    違反道路交通管理處罰條例第31條之1第1項規定當掣單舉發
    ，經異議人於應到案日期前提出申訴，原處分機關調查結果
    ，仍認異議人確有前開違規行為，乃依上開條例第31條之1
    第1項及違反道路交通管理事件統一裁罰基準及處理細則之
    規定，裁罰異議人新臺幣（下同）3,000元。
三、按汽車駕駛人於行駛道路時，使用手持式行動電話進行撥接
    或通話者，處3,000元罰鍰，道路交通管理處罰條例第31條
    之1第1項定有明文。又本條所稱「於行駛道路時」，係指駕
    駛車輛使用道路行駛之動態情形，包括駕駛人於道路上駕駛
    車輛因交通標誌、號誌或交通勤務警察指揮所為之暫時停止
    狀態，仍屬行駛道路之行為。蓋如車輛因停等紅燈而在車道
    上暫時停止，於變換成綠燈時即應立刻前行，並非可依己意
    決定停留之久暫，自仍屬行駛之狀態，於此際使用行動電話
    仍具有相當之危險性，自應在上開規定禁止之範圍內。另所
    謂撥接或通話，指有撥號、接聽、通話或數據通訊等使用狀
    態者而言，汽車駕駛人行駛道路禁止使用手持式行動電話實
    施及宣導辦法第2條第2、3款亦定有明文。
四、經查：抗告人於97年10月4日9時37分許，駕駛車牌號碼NS-9
    055 號自用一般小客車，行經南投縣草屯鎮○○路與建國街
    口停等紅燈時，有使用手持式行動電話接聽來電之事實，為
    抗告人所不否認，並有交通部公路總局臺中區監理所南投監
    理站陳述書、南投縣警察局草屯分局98年1月23日投草警交
    字第0980001461號函各1份在卷可按，揆之前揭「於行駛道
    路時」之解釋，足見停等紅燈時亦不可使用手持式手行動電
    話接聽來電。抗告人雖提出其使用之0000000000號行動電話
    之通話明細單1份，欲證明該門號於警員舉發當時（即97年
    10月4日9時37分許時，並無任何通話紀錄，然觀諸本件舉發
    通知單之記載，警員並未記下抗告人違規當時所使用之行動
    電話門號，是抗告人違規當時究竟使用何門號接聽來電，實
    無從確認，而衡諸現今社會行動電話相當普及，一人擁有數
    個行動電話門號，相當常見，一般人為親友申辦門號之情況
    亦甚為普遍，而在電信公司所登記之使用者姓名，亦未與實
    際利用該業者所發給行動電話SIM卡之使用者相符，自難排
    除抗告人可能係持上開行動電話門號以外之行動電話門號進
    行撥接或通話，況抗告人所提之0000000000號行動電話通話
    明細，僅係該行動電話之發話記錄，未包括受話記錄，故尚
    難僅憑上開行動電話門號之通話明細，即逕為有利於抗告人
    之認定。是抗告人所辯尚難採信，其確有開違規行為，應堪
    以認定。
五、綜上所述，抗告人駕車行駛於道路時，使用手持式行動電話
    進行通話之違規事實，甚為明確，從而，移送機關即原處分
    機關以抗告人之上開違規行為，係違反道路交通管理處罰條
    例第31條之1第1項之規定，裁罰抗告人罰鍰3,000元，於法
    並無不合。原審依上開事證，認原處分機關所為裁處，於法
    並無不合，因予駁回抗告人所提異議。本院經核原審裁定，
    認事用法，均無違誤。抗告意旨，仍執前詞，並指摘原裁定
    不當，為無理由，應予駁回。
六、據上論結，應依道路交通案件處理辦法第26條，刑事訴訟法
    第412條，裁定如主文。
中    華    民    國    98    年     5    月     8    日
            刑事第五庭  審判長法  官  趙  春  碧
                              法  官  賴  恭  利
                              法  官  何  秀  燕
以上正本證明與原本無異。
不得抗告。
                              書記官  郭  振  祥
中    華    民    國    98    年    5     月    8     日


司法院資訊處製作；財團法人民間司法改革基金會備份。
